臺灣高等法院刑事裁定　　　　　　　　　100年度抗字第322號
抗　告　人
即受 刑 人　李鴻祥
上列抗告人因偽造文書等案件，不服臺灣士林地方法院中華民國
100年3月2日定其應執行刑之裁定（100年度聲字第313號），提
起抗告，本院裁定如下：
    主  文
原裁定撤銷。
李鴻祥因犯如附表所示之罪，所處如附表所示之刑，應執行有期
徒刑伍年陸月。
    理  由
一、原裁定意旨略以：本件受刑人即抗告人李鴻祥因偽造文書等
    罪，經臺灣臺北地方法院及原審法院先後判處如附表所示之
    刑，已分別確定在案，茲檢察官聲請定其應執行之刑，經原
    審審核前開案卷無訛，認本件聲請為有理由，爰就其所受有
    期徒刑宣告部分，裁定其應執行有期徒刑5年8月。
二、抗告意旨略以：抗告人所犯原審法院99年度審訴字第816號
    偽造文書案，經原審法院分別判處有期徒刑4月及5月，合併
    定應執行刑為有期徒刑7月確定在案。然而原審將上開宣告
    刑與其他各罪之宣告刑定應執行刑為5年8月，係有增無減，
    為此提出抗告等語。
三、按裁判確定前犯數罪者，併合處罰之，有二裁判以上者，依
    刑法第51條之規定，定其應執行之刑，同法第50條、第53條
    分別定有明文。次按法院就自由裁量權之行使，除不得逾越
    法律所規定範圍之外部性界限外，另應受比例原則、公平正
    義原則之規範，謹守法律秩序之理念，體察法律之規範目的
    ，使其結果實質正當，合於裁量之內部性界限，俾與立法本
    旨相契合。刑法第51條第5款規定數罪併罰，宣告多數有期
    徒刑者，應於各刑中之最長期以上，各刑合併之刑期以下，
    定其應執行之刑期，但不得逾30年。其就數罪併罰，固非採
    併科主義，而係採限制加重主義，就俱發各罪中，以最重之
    宣告刑為基礎，由法院參酌他罪之宣告刑，裁量加重定之，
    且不得逾法定之30年最高限制，此即外部性界限。法院為裁
    判時，二者均不得有所踰越。在數罪併罰，有二裁判以上，
    定其應執行之刑時，固屬於法院自由裁量之事項，然仍應受
    前揭外部性界限及內部性界限之拘束（最高法院94年度台非
    字第233號、96年度台上字第7583號等判決意旨參照）。
四、經查：抗告人所犯如附表編號1、2所示之罪，經臺灣臺北地
    方法院分別判處有期徒刑1年2月、3月，並經定應執行刑為
    有期徒刑1年4月確定；所犯附表編號3至12所示之罪，分別
    經原審法院判處有期徒刑7月、7月、8月、7月、6月、7月、
    4月、5月、4月、4月，並定其應執行刑為有期徒刑3年10月
    確定；上開二案復經原審法院以100年度聲字第238號裁定應
    執行有期徒刑5年確定之事實，有各該案件判決書及本院被
    告前案紀錄表在卷可稽。又被告所犯如附表編號13、14之罪
    ，經原審法院分別判處有期徒刑4月、5月，並定應執行刑為
    有期徒刑7月確定，亦有該案件判決書及本院被告前案紀錄
    表在卷可稽。是揆諸上開說明，原審就上開各罪合併定應執
    行刑時，除應符合法律規定之外部性界線之規定外，仍應受
    內部性界線之限制，而被告所犯附表編號1至12所示之罪、
    及附表13、14所示之罪，既分別經裁定應執行有期徒刑5年
    及7月，則合計之刑期為有期徒刑5年7月，原審就附表1至14
    所示之罪更定其應執行刑為5年8月，較原合計之刑期為重，
    難謂與法律秩序之理念及法律目的之內部界限無違，自屬難
    昭折服。抗告意旨執以指摘原裁定不當，非無理由，應將原
    裁定撤銷，另更定應執行之刑如主文第二項所示。
據上論斷，應依刑事訴訟法413條、第477條第1項，刑法第53條
、第51條第5款，裁定如主文。
中    華    民    國   100    年    4     月    8     日
                  刑事第五庭  審判長法  官  李英勇
                                    法  官  劉秉鑫
                                    法  官  白光華
以上正本證明與原本無異。
如不服本裁定，應於收受送達後五日內向本院提出再抗告狀。
                                    書記官  廖鴻勳
中    華    民    國   100    年    4     月    8     日